---
title: "Empresas Sustentáveis listadas na bolsa"
author: "Me"
date: "29/10/2020"
output: html_document
---

```{r setup, include=FALSE}
knitr::opts_chunk$set(echo = TRUE)
```

## R Markdown

Em ["Entendendo o conceito de sustentabilidade nas organizações"](https://www.redalyc.org/pdf/2234/223417504001.pdf) artigo escrito na Revista de Administração da USP, a autora descreve assim o desenvolvimento sustentável: 

"O desenvolvimento sustentável deve satisfazer  às  necessidades  da  geração  presente  sem  comprometer  as  necessidades  das  gerações  futuras.  Essa  definição  deixa  claro  um  dos  princípios básicos de sustentabilidade, a visão de longo prazo, uma vez que os interesses das futuras gerações devem ser analisados."

O desenvolvimento sustentável por muito tempo foi um problema a ser resolvido no futuro, uma responsabilidade para as próximas gerações. Mas a consciência ambiental e os novos parâmetros para empresas e indústrias, sustentabilidade se tornou uma atitude essencial para disputar espaço em um ambiente competitivo e ganhar a fidelidade dos consumidores.

Para entender essa evolução de pensamento ao longo do tempo, proponho uma curta análise aqui. A qual irá tentar responder ao seguinte questionamento: *"O valor das empresas brasileiras listadas na bolsa e que possuem atitudes sustentáveis, aumentou com o tempo?"*

A bolsa de valores brasileira (B3) possui um Índice de Sustentabilidade chamado [ISE B3](http://iseb3.com.br/o-que-e-o-ise) que foi criada em 2005, e que desde então possui uma carteira de ações de empresas que entre suas estratégias de negócios estão práticas socialmente responsáveis e sustentabilidade empresarial.

No próprio site da B3 existem os boletins iformativos sobre o índice a partir de 2015.

Vamos começar com uma análise exploratória desses dados para entender em qual categoria eles se encaixam.

```{Ano 2015}
#Primeiro passo é importar o arquivo com os dados para o R. Como os dados estão em um arquivo excel, irei importar os dados a partir do de um diretório do meu computador.

 
```

## Including Plots

You can also embed plots, for example:

```{r pressure, echo=FALSE}
plot(pressure)
```

Note that the `echo = FALSE` parameter was added to the code chunk to prevent printing of the R code that generated the plot.
